臺灣高等法院臺南分院刑事判決
110年度上訴字第1125號
上  訴  人  
即  被  告  蔡鴻文



選任辯護人  蘇文斌律師
            許婉慧律師
            郭子誠律師
上列上訴人因毒品危害防制條例案件，不服臺灣臺南地方法院10
9年度訴字第1482號中華民國110年9月6日第一審判決（起訴案號
：臺灣臺南地方檢察署109年度偵字第15276號、109年度偵字第1
5277號），提起上訴，本院判決如下：
    主  文
原判決關於如附表編號二部分及定應執行刑部分，均撤銷。
上開撤銷部分， 甲○○無罪。
其他（如附表編號一、三部分）上訴駁回。
上開上訴駁回部分所處之刑，應執行有期徒刑參年肆月。
    犯罪事實
一、 甲○○（facetime帳號「台南人」）明知甲基安非他命係毒
    品危害防制條例第2條第2項第2款列管之第二級毒品，而該
    等毒品未經許可並不得販賣或持有，竟基於意圖營利販賣第
    二級毒品甲基安非他命之犯意，分別於：
  ㈠民國109年1月29日凌晨3時許，因丁○○欲購買甲基安非他命，
    遂委由丁○○友人facetime帳號為「大雄友台北」即綽號「豬
    仔」之人代為以facetime與 甲○○聯絡後，二人相約在臺南
    市○區○○路○段000號見面，惟因 甲○○攜帶毒品數量不足，因
    此交易未能成功而販賣未遂（起訴犯罪事實及原判決犯罪事
    實如附表編號一）。
  ㈡109年2月21日晚上9時40分許，因丁○○受警指示，假意購買甲
    基安非他命，遂再委由「豬仔」以上述方式聯絡 甲○○後，
    二人相約在臺南市○○區○○○路000號前見面， 甲○○欲以新臺
    幣（下同）30萬元販賣第二級毒品甲基安非他命250公克，
    但為在場守候之員警上前盤查並予以逮捕而販賣未遂，並在
     甲○○所駕駛之車牌號碼000-0000號自用小客車內，扣得第
    二級毒品甲基安非他命1包（毛重251.86公克、檢驗前淨重2
    41.39公克、檢驗後淨重241.29公克）及行動電話2支，因而
    查悉上情（起訴犯罪事實及原判決犯罪事實如附表編號三）
    。
二、案經臺中市政府警察局第五分局移送臺灣臺中地方檢察署檢
    察官呈請臺灣高等檢察署檢察長核轉臺灣臺南地方檢察署檢
    察官偵查起訴。
    理  由
壹、有罪部分（即上訴駁回部分）
一、程序部分：
  ㈠起訴範圍部分：
　⒈按法院不得就未經起訴之犯罪審判，刑事訴訟法第268條定有
    明文，而犯罪事實是否已起訴，應以起訴書犯罪事實欄記載
    為準，亦即起訴範圍究係為何，應以起訴書所載之被告及犯
    罪事實為準。再起訴書對於犯罪事實之記載，在使訴訟客體
    具體、特定，除俾利被告行使防禦權外，亦有請求法院確認
    國家刑罰權存在與範圍之目的，是起訴事實非指自然的、歷
    史的一般社會事實，而係表明人、事、時、地、物等要素之
    基本社會事實，法院於起訴範圍內，縱起訴事實之記載有欠
    精確，或關於犯罪時間、地點之記載錯誤，如與起訴犯罪事
    實同一性之辨別及法律適用無礙者，不失同一性之範圍，法
    院仍得本於調查之證據資料綜合判斷，亦可更正、補充起訴
    事實後予以審判，並無「未受請求事項予以審判」或「已受
    請求者未予審判」之違法可言。又檢察官代表國家提起公訴
    ，基於檢察一體原則，到庭實行公訴之檢察官如發現起訴事
    實顯有錯誤，雖得於不影響基本社會事實同一性之情形下，
    更正或補充起訴事實，縱其更正或補充之犯罪時間、處所及
    方法，與起訴事實略有歧異，仍得為之，惟苟有礙於同一性
    之認定，且適用法律之基礎將隨之變動時，自不得以更正方
    式，使未經起訴之犯罪事實發生訴訟繫屬之效力，而得為法
    院審判之對象，此時，法院審理範圍仍應以起訴事實所載為
    準，不因公訴檢察官到庭更正或補充之意見而受拘束（最高
    法院83年度台上字第204號、98年度台上字第5996號判決意
    旨參照）。
　⒉查本件起訴範圍：⑴依起訴書犯罪事實欄一㈠之記載，檢察官
    原係起訴被告於109年1月28日23時許，在臺南市○區○○路0段
    000號，販賣二級毒品給丁○○未遂（原判決則認定為被告於1
    09年1月29日凌晨3時許，在臺南市○區○○路0段000號，販賣
    二級毒品給facetime帳號為「大雄友台北」、綽號「豬仔」
    之丁○○友人未遂）；⑵依起訴書犯罪事實欄一㈢之記載，檢察
    官原係起訴被告於109年2月21日21時40分許，在臺南市○○區
    ○○○路000號前，欲以30萬元販賣第二級毒品甲基安非他命25
    0公克與丁○○未遂（原判決則認定為於109年2月21日21時40
    分許，在臺南市○○區○○○路000號前，欲以30萬元販賣第二級
    毒品甲基安非他命250公克與丁○○未遂，販賣二級毒品給fac
    etime帳號為「大雄友台北」、綽號「豬仔」之丁○○友人未
    遂）。而就起訴犯罪事實一㈢部分，本案係因丁○○受警指示
    ，假意購買甲基安非他命，丁○○遂再委由facetime帳號為『
    大雄友台北』、綽號『豬仔』之丁○○友人配合檢警執行誘捕偵
    查，與被告所用之通訊軟體facetime聯繫，向被告表明欲以
    30萬元購買毒品安非他命250公克，被告表示目前手上有貨
    可以交易，持續聯繫並約定交易時間、地點，最後約在警方
    所查獲地點，將被告查獲到案等情，業據證人丙○○、丁○○於
    原審審理中證述明確（見原審卷第213至234、242至243頁）
    。再者，證人丁○○於警詢中證稱：（你有無配合檢警查緝你
    之毒品上手？）我願意且配合警方前往查緝。（你所稱毒品
    上手為何人？聯絡方式為何？）我都稱呼他是「大哥」。因
    為我假釋期間不方便，所以我都是經由朋友代為聯繫，聯繫
    方式是用通訊軟體facetime，他所用帳號是「000000000000
    000.000」（台南人）。（你如何配合檢警執行誘捕偵查？
    ）本次我是配合與「大哥」所用之通訊軟體facetime聯繫，
    向他表明欲以30萬元，購買毒品安非他命250公克（稱大四
    一），對方表示目前手上有貨可以跟我交易，所以我們就持
    續聯繫，並約定交易時間、地點，最後約在警方所查獲地點
    ，將其查獲到案。（提示通話譯文，是否就是你配合聯繫藥
    頭之通話内容？）沒錯。（通話内容：「跟上次的比起來呢
    ？絕對0K的。」、「一樣嗎，價錢一樣30嗎？就我跟你講的
    那樣」，為何意義？）前段：他回答我這次要賣給我的毒品
    安非他命品質，會比上次我向他所買的品質還要更好、後段
    ：指購買安非他命250公克要價新臺幣30萬元。（通話内容
    ：「工具自備喔！」，為何意義？）意思是指他要我測試安
    非他命品質，要自備吸食器具，可以用來試貨所用。（本案
    經檢察官指揮執行誘捕偵查，經你配合於109年2月21日21時
    40分許，在臺南市○○區○○○路000號前，所查獲之被告 甲○○
    ，是否就是你所稱之毒品上手？）沒錯。（你是否確曾向 
    甲○○購買過毒品安非他命？）我有。（你於何時？在何處？
    向 甲○○購買毒品安非他命？）我於109年1月28日23時許，
    在臺南市○區○○路0段000號（○○○○牛肉湯）旁，向其以9萬75
    00元代價，購買毒品安非他命約110公克（稱3臺）。（交易
    方式為何？）我都是告知他我的所在位置後，他會獨自開車
    前來，要我上他車内，讓我確認東西無誤，直接與他現金交
    易等語（見偵一卷第21至22頁），由上開丁○○之證述可知，
    就起訴書犯罪事實一㈠部分，亦是丁○○係欲購買毒品，而委
    由facetime帳號『大雄友台北』、綽號『豬仔』之友人與被告所
    用之通訊軟體facetime聯絡後進行交易，是由上情與起訴書
    所記載犯罪事實之情節綜合對照，雖實際與被告聯絡之人並
    非丁○○，而係丁○○委託購買毒品之人，但依前述，起訴書已
    表明人、事、時、地、物等要素之基本社會事實，法院於起
    訴範圍內，縱起訴事實之記載有欠精確，或關於犯罪時間之
    記載錯誤，如與起訴犯罪事實同一性之辨別及法律適用無礙
    者，不失同一性之範圍，自仍得本於調查之證據資料綜合判
    斷，更正、補充起訴事實後予以審判，況且被告所認知之交
    易對象即係facetime帳號『大雄友台北』之人，而本件檢察官
    起訴所認定之被告交易對象，亦係以facetime帳號『大雄友
    台北』與被告聯絡毒品交易之人，雖因誤認丁○○為facetime
    帳號『大雄友台北』之人，而將與被告聯絡交易之對象記載為
    丁○○，而經原審審理結果，才釐清實際使用facetime帳號『
    大雄友台北』之人並非丁○○，而係真實姓名年籍不詳、綽號『
    豬仔』之丁○○友人，但無論檢察官起訴或被告認知之犯罪事
    實，既均是被告以facetime帳號「台南人」與facetime帳號
    『大雄友台北』之人聯絡後進行第二級毒品甲基安非他命交易
    但未成功，則原判決認定與被告聯絡交易第二級毒品之人為
    facetime帳號為「大雄友台北」、綽號「豬仔」之丁○○友人
    ，並非錯誤，但仍需補充「丁○○欲購買甲基安非他命，遂委
    由丁○○友人facetime帳號為『大雄友台北』即綽號『豬仔』之人
    以facetime與 甲○○聯絡」之事實，經補充上開事實後，應
    與起訴犯罪事實同一性之辨別及法律適用無礙，自無「未受
    請求事項予以審判」之違法可言。另起訴書犯罪事實一㈡雖
    經本院判決被告無罪（詳如後述），但基於同一理由，亦無
    「未受請求事項予以審判」之違法，併此說明。
  ㈡證據能力部分：
  ⒈按司法警察機關實施通訊監察時，必須合於通訊保障及監察
    法第5條第1項所規定之要件，且依法取得檢察官或法官所核
    發之通訊監察書，始得為之；其有通訊保障及監察法第6條
    所規定之急迫危險，經檢察官以口頭通知先予執行通訊監察
    者，亦應於24小時內補發通訊監察書，始符合法定程序。倘
    未依上開程序之通訊監察所取得之證據，即屬違背法定程序
    取得之證據，其有無證據能力之認定，依刑事訴訟法第158
    條之4規定，應審酌人權保障及公共利益之均衡維護，以為
    判斷。至於通訊保障及監察法第29條第3款雖規定，監察他
    人之通訊，監察者為通訊之一方或已得通訊之一方事先同意
    ，而非出於不法目的者，不罰。乃基於衡平原則，對於當事
    人之一方，所賦予之保護措施。並非謂司法警察機關於蒐集
    證據時，得趁此機會，於徵得通訊之一方事先同意，即可實
    施通訊監察，而無須聲請核發通訊監察書，以規避通訊保障
    及監察法第5條、第6條所規定之限制。從而司法警察機關縱
    徵得通訊之一方事先同意而監察他人通訊，其所取得之證據
    有無證據能力，仍應依刑事訴訟法第158條之4規定，審酌人
    權保障及公共利益之均衡維護，以為判斷。否則，豈不發生
    得以迂迴方式徵得通訊之一方之同意，即可規避應由檢察官
    、法官核發通訊監察書之不當結果（最高法院93年度台上字
    第2949號判決意旨參照）。查證人丙○○於原審審理中具結證
    稱：本案因證人丁○○稱其藥頭是「大哥」（台語，下同），
    但其沒有「大哥」的聯絡方式，因為丁○○之前都是跟他朋友
    一起向「大哥」購買，聯絡方式在他朋友那邊。丁○○說他要
    聯絡這個朋友，請這個朋友把藥頭的聯絡方式交給他，但是
    丁○○的朋友聯絡「大哥」，「大哥」跟丁○○的朋友說不熟、
    不方便，所以後來才直接拜託丁○○的朋友到場來幫忙執行這
    個行動，身分不能曝光，所以在請示檢察官之後，檢察官認
    為他們當初既然都有一起參與跟被告 甲○○購買的情形，應
    該是沒問題，所以我們才請丁○○的這個朋友到偵查隊來跟丁○○一起研究，看要怎麼執行這個行動；因為只能透過丁○○朋
    友的手機聯絡藥頭「大哥」，所以我們當初就是從丁○○朋友
    的手機做通話錄音和譯文等語（見原審卷第213至220頁）。
    則依上述最高法院判決意旨，司法警察機關不得於蒐集證據
    時，利用私人對話之機會，於徵得通訊之一方事先同意，即
    實施通訊監察，因而規避聲請核發通訊監察書之限制，警方
    以此法取得之通話內容部分，其證據能力之有無，應依刑事
    訴訟法第158條之4規定，審酌人權保障及公共利益之均衡維
    護，以為判斷。本院衡酌本案警員自行錄影、錄音，係在通
    話人其中一方即『大雄友台北』、綽號『豬仔』之丁○○友人知情
    且未反對之情況下為之（因「豬仔」既配合員警進行誘捕偵
    查，自當知悉員警會於過程中進行錄音、錄影等蒐證），與
    自行上線竊聽之情形相較，情節尚非嚴重，且核其情形，係
    屬對於通訊保障及監察法第29條第3款係規範私人間之錄音
    、錄影，司法偵查機關非屬該條適用對象之誤認，尚非明知
    違法並故意為之。又被告所涉之修正前毒品危害防制條例第
    4條第2項之罪，法定刑為無期徒刑或7年以上有期徒刑，屬
    於重罪，且109年2月21日扣得之甲基安非他命1包檢驗前淨
    重241.39公克，亦有內政部警政署刑事警察局109年3月31日
    刑鑑字第0000000000號鑑定書1份在卷可證（見臺南地檢署1
    09年度偵字第7997號卷〈下稱偵二卷〉第129至131頁），所侵
    害之社會法益嚴重，對社會善良風氣會造成重大之影響。再
    者，本案違反情節尚非重大，警員因本案之審理結果，應足
    以明瞭其之缺失所在，與本案被告所涉犯罪相較，本院認毋
    庸以宣告違背法定程序而禁止作為證據使用，才足以對司法
    警察機關有導正之正面效果。本院綜合上開情狀予以審酌，
    客觀上依比例原則及比較法益權衡原則，認為上開警方自行
    錄音之電話內容，具有證據能力，自得作為本案認事用法之
    依據。
  ⒉次按被告以外之人於審判外之陳述，雖不符刑事訴訟法第159
    條之1至第159條之4之規定，而經當事人於審判程序同意作
    為證據，法院審酌該言詞陳述或書面陳述作成時之情況，認
    為適當者，亦得為證據；當事人、代理人或辯護人於法院調
    查證據時，知有第159條第1項不得為證據之情形，而未於言
    詞辯論終結前聲明異議者，視為有前項之同意，刑事訴訟法
    第159條之5第1項、第2項定有明文。除上開警方錄音、譯文
    經被告之辯護人爭執證據能力外，其餘本判決所引用具傳聞
    證據性質之供述證據部分，因檢察官、被告及其辯護人於本
    院準備程序中對於本院所提示之證據均同意有證據能力（見
    本院卷68至71頁），亦未於本案言詞辯論終結前具狀聲明異
    議，本院審酌該等被告以外之人審判外陳述作成時之情況，
    並無不能自由陳述之情形，亦無顯不可信之情狀，且未見有
    何違法取證或其他瑕疵，而與待證事實具有關聯性，本院認
    為以之作為證據應屬適當，自均得作為證據。
  ⒊另本件所引用卷內非供述證據性質之證據資料，則均無證據
    證明係公務員違背法定程序所取得，亦無顯有不可信之情況
    ，且均經本院於審理期日提示而為合法調查，依刑事訴訟法
    第158條之4規定之反面解釋，亦應有證據能力。
二、實體部分：
  ㈠認定犯罪事實所憑之證據及理由：
  ⒈上開犯罪事實，業據被告於警詢、偵查、原審及本院審理時
    均坦承不諱（見偵一卷第15至20、103至107頁、原審卷第53
    、84、154、211、293、300、330至331頁、本院卷第125至1
    26頁），核與①證人丁○○於原審審理時證述109年2月21日該
    次係由facetime帳號為「大雄友台北」、綽號「豬仔」之人
    出面與被告聯絡交易毒品之事實（見原審卷第156至167、24
    2頁）、②證人即109年2月21日當場逮捕被告之臺中市政府警
    察局第五分局員警丙○○、乙○○於原審審理時均證述丁○○係「
    豬仔」之友人，109年2月21日係由「豬仔」出面與被告聯繫
    交易毒品事宜，丁○○當日與員警一同前往臺南與被告見面之
    事實（見原審卷第212至241頁）等情節內容大致相符，並有
    ①被告（facetime帳號「台南人」）持用之行動電話門號000
    0000000號與「豬仔」（facetime帳號「大雄友台北」）之
    通訊紀錄截圖及通話譯文（見臺南地檢署109年度偵字第638
    5號卷〈下稱偵一卷〉第41至45頁、原審卷第271至273頁）、②
    被告持用之行動電話門號0000000000號109年1至2月間通話
    紀錄擷取報告（見原審卷第315至318頁）、③臺中市政府警
    察局第五分局109年6月4日員警職務報告（見偵二卷第161頁
    ）、④109年2月21日刑事案件照片（見偵一卷第33至39頁）
    等在卷可稽。又於109年2月21日晚上9時40分許，被告在臺
    南市○○區○○○路000號前為警緝獲，並扣得白色晶體1包，經
    送內政部警政署刑事警察局檢驗鑑定出確含第二級毒品甲基
    安非他命（毛重251.86公克，檢驗前淨重為241.39公克，檢
    驗後淨重為241.29公克，純度約94％，檢驗前純質淨重約226
    .90公克）等情，亦有臺中市政府警察局第五分局搜索扣押
    筆錄、扣押物品目錄表、扣押物品收據（見偵一卷第25至31
    頁）及內政部警政署刑事警察局109年3月31日刑鑑字第0000
    000000號鑑定書1紙在卷為憑（見偵二卷第129至131頁），
    且為被告所是認，綜上事證，足見被告上開任意性自白，核
    與事實相符，堪予採為認定其犯罪事實之憑據。
  ⒉再者，政府為杜絕毒品氾濫，毒害人民甚深，再三宣導民眾
    遠離毒品，媒體之報導既深且廣，對於毒品之禁絕，應為民
    眾所熟悉。又政府對於查緝施用、轉讓及販賣毒品無不嚴格
    執行，且販賣毒品罪更係重罪，設若無利可圖，衡情一般持
    有毒品者，當不致輕易將持有毒品交付他人。況乎第二級毒
    品甲基安非他命，屬價格不貲、物稀價昂，而販賣毒品係違
    法行為，非可公然為之，亦無公定之價格，不論任何包裝，
    均可任意分裝增減分量，每次買賣價量，亦可能隨時依雙方
    間之關係深淺、資力、需求量及對行情之認知、來源是否充
    裕、查緝是否嚴緊，購買者被查獲時供述購買對象之可能性
    風險之評估等，因而異其標準，並隨時機動調整，非可一概
    而論，是販賣之利得除經坦承犯行或價量俱臻明確外，委難
    查得實情，販賣之人從價差或量差中牟利方式雖異，其意圖
    營利之非法販賣行為則同。而被告於原審審理時自承：109
    年1月28日該次【即犯罪事實一㈠】「豬仔」打facetime約我
    見面，他表示需要三台（一台約37.8公克）的毒品，但當時
    我沒有這麼多，本來要幫他調，但他表示等不到那時候，我
    們就下次再約；第三次【即犯罪事實一㈡】「豬仔」也是打
    電話給我要跟我買250公克的甲基安非他命；我一直與「豬
    仔」有交易毒品的意思，我的交易對象都是「豬仔」等語（
    見原審卷第299至300頁），若被告無販賣第二級毒品情事，
    被告如何將其以「台」為販賣單位、每台為37.8公克等販賣
    細節供陳若詳？且被告最後為警逮捕時身上確有約250公克
    之甲基安非他命，顯見被告確係出於販賣第二級毒品甲基安
    非他命以營利之意圖無誤，被告主觀上確有營利之意圖甚明
    。
  ⒊至被告之辯護人辯護意旨雖以：本件檢察官起訴之事實係「
    被告販賣第二級毒品甲基安非他命給丁○○未遂」，法院自不
    能就未起訴之「被告販賣第二級毒品甲基安非他命給綽號『
    豬仔』未遂」之犯罪事實判決，否則即為訴外裁判；另關於
    犯罪事實一㈠部分，被告與交易對象就交易數量並未達成合
    意，故尚未構成著手；又關於犯罪事實一㈡部分，本件只有
    被告之自白及丁○○之證述，補強不足，不能認定被告犯罪等
    語，為被告提出辯護，然查：
　⑴依前揭壹、一、㈠⒈之說明，本件實係證人丁○○欲購買甲基安
    非他命，但委由綽號「豬仔」之友人以facetime帳號為「大
    雄友台北」代為以facetime與 甲○○聯絡交易，故雖與被告
    聯絡進行交易第二級毒品之人為facetime帳號為「大雄友台
    北」之人，但實際欲購買毒品之人應是丁○○，故就起訴事實
    ，僅需補充「丁○○欲購買甲基安非他命，遂委由丁○○友人fa
    cetime帳號為『大雄友台北』即綽號『豬仔』之人以facetime與
     甲○○聯絡」之事實即為已足，與起訴犯罪事實同一性之辨
    別及法律適用無礙，自無「未受請求事項予以審判」之違法
    可言。被告之辯護人主張此部分有訴外裁判之情形，經核自
    無可採。
　⑵另關於犯罪事實一㈠部分，經原審法院調取被告持用之行動電
    話門號0000000000號109年1至2月間通話紀錄擷取報告，查
    得被告確有與「大雄友台北」於109年1月29日之通話（見原
    審卷第317頁），及參照被告於原審審理中供稱：「（提示i
    -phone手機通訊記錄擷圖，這是否就是你與丁○○之友人「大
    雄友台北」聯繫毒品交易的記錄？）是的。（上開所記載10
    9年1月29日凌晨3時許、109年2月10日、109年2月20日起至1
    09年2月21日止，這三個時間是否就是你與丁○○之友人「大
    雄友台北」聯繫毒品交易的時間？）我跟丁○○之友人「大雄
    友台北」除了交易毒品之外，並沒有其他的聯繫，上開的通
    聯應該就是我們要交易毒品所做的聯繫等語 （見原審卷第3
    31頁）。再據被告偵查中供稱：我們之前有見過二次面，含
    昨天那次是三次，第一次是在今年1月多臺南市中華東路的
    牛肉湯店旁邊，「大雄有台北」要向我買安非他命，該次我
    身上毒品不夠所以沒有交易...（見偵一卷第106頁）；復於
    原審審理中供述：「豬仔」打facetime給我，我們約碰面之
    後才談毒品數量、金額。當時數量好像是說要三台，當時我
    沒有這麼多，有說要幫他調，調到之後再跟他說。之後我調
    到之後跟他說，他說等不到那時候，下次再與我約，再打電
    話給我等語（見原審卷第298至299頁）。另證人丁○○於警詢
    中證述：毒品上手我都稱呼他是「大哥」。因為我假釋期間
    不方便，所以我都是經由朋友代為聯繫，聯繫方式是用通訊
    軟體facetime，他所用帳號是「000000000000000.000」（
    台南人）。我於109年1月28日23時許，在臺南市○區○○路0段
    000號（○○○○牛肉湯）旁，向其以9萬7500元代價，購買毒品
    安非他命約110公克（稱3臺）。交易方式都是告知他我的所
    在位置後，他會獨自開車前來，要我上他車内，讓我確認東
    西無誤，直接與他現金交易等語（見偵一卷第21至22頁）。
    依上開被告供述及證人丁○○證述可知，被告與facetime帳號
    「大雄友台北」之人已談妥毒品交易數量（據被告於原審所
    述係三台），只是因為被告身上所帶數量不足而未完成交易
    ，並無辯護人所稱被告與交易對象就交易數量並未達成合意
    之問題，故辯護人上開主張，經核並無可採。
　⑶又關於犯罪事實一㈡部分，被告此部分犯罪事實，除被告之於
    警詢、偵查及原審歷次之自白外，另有證人丁○○、丙○○、乙○○之證述可證，且有本案警員自行錄影、錄音資料可憑，並
    非僅有被告單一自白可證，故辯護人此部分主張，經核亦無
    可採。 
  ⒋綜上所述，本件事證明確，被告上開先後2次販賣第二級毒品
    未遂犯行，洵堪認定，應予依法論科。　
㈡、論罪部分：
  ⒈按行為後法律有變更者，適用行為時之法律，但行為後之法
    律有利於行為人者，適用最有利於行為人之法律，刑法第2
    條第1項定有明文。查本件被告行為後，毒品危害防制條例
    第4條第2項及第17條第2項規定業於109年1月15日修正公布
    ，於109年7月15日起施行。修正前毒品危害防制條例第4條
    第2項之法定刑為「處無期徒刑或7年以上有期徒刑，得併科
    新臺幣一千萬元以下罰金」，修正後之法定刑則為「處無期
    徒刑或10年以上有期徒刑，得併科新臺幣一千五百萬元以下
    罰金」；另修正前同條例第17條第2項規定「犯第4條至第8
    條之罪於偵查及審判中均自白者，減輕其刑」，修正後則規
    定「犯第4條至第8條之罪於偵查及歷次審判中均自白者，減
    輕其刑」，經比較新、舊法之結果，修正後之規定均未較有
    利於被告，依刑法第2條第1 項前段規定，自應適用被告行
    為時即修正前毒品危害防制條例第4條第2項、第17條第2項
    之規定論處。
  ⒉按甲基安非他命依其成癮性、濫用性及對社會危害性之程度
    ，已列為毒品危害防制條例第2條第2項第2款所規定之第二
    級毒品。又按毒品危害防制條例之販賣毒品罪、意圖販賣而
    持有毒品罪及持有毒品罪，皆以持有毒品為基本事實；其區
    別標準在於：取得或持有毒品之始，有無販賣營利之意圖為
    斷。行為人意圖營利而販入毒品，如尚未賣出，構成販賣毒
    品未遂罪。基於販入以外之其他原因而持有（如為了施用而
    購入毒品），持有中另出於營利意圖而欲將毒品賣出，惟尚
    未賣出即為警查獲，則屬意圖販賣而持有毒品罪。而販賣毒
    品行為完成與否，以毒品是否交付作為既、未遂的標準。行
    為人持有毒品之目的，既在於販賣，不論係出於原始持有之
    目的，抑或初非以營利之目的嗣變更犯意，意圖販賣繼續持
    有，均與意圖販賣而持有毒品罪之要件該當，且與販賣罪有
    法條競合之適用，並擇販賣罪處罰，該意圖販賣而持有僅不
    另論罪而已，並非不處罰（最高法院101年度第10次刑事庭
    會議決議參照）。本件被告持有第二級毒品甲基安非他命，
    或因數量不足、或因尚未賣出即為警查獲，核被告所為，均
    係犯修正前毒品危害防制條例第4條第6項、第2項之販賣第
    二級毒品未遂罪（共2罪）。被告於賣出前持有第二級毒品
    及持有第二級毒品純質淨重20公克以上之低度行為，均為販
    賣甲基安非他命未遂之高度行為所吸收，不另論罪。被告所
    犯上開2次販賣第二級毒品未遂罪，犯意各別，行為互殊，
    均應予以分論併罰。
  ⒊加重減輕事由：
　　⑴未遂減輕部分：被告先後2次意圖營利著手販賣第二級毒品
      之犯罪行為實行而不遂，均為未遂犯，均依刑法第25條第
      2項規定，減輕其刑。
　　⑵毒品危害防制條例第17條第2項減輕其刑部分：按修正前毒
      品危害防制條例第17條第2項規定：「犯第4條至第8 條之
      罪於偵查及審判中均自白者，減輕其刑」，所謂偵查及審
      判中均自白，祇須被告於偵查、審判中均曾經自白，即得
      認有該條項之適用，不以始終承認犯罪為必要。所稱偵查
      中之自白，係指被告於案件偵查終結前，已為自白，包含
      向有調查犯罪職權之司法警察（官）自白，以及偵查中檢
      察官向法院聲請羈押（含延長羈押），於法官訊問時所為
      之自白。又所謂「自白」，乃指被告於刑事追訴機關發覺
      其犯行後，承認自己全部或主要犯罪事實之謂，其承認犯
      罪事實之方式，並不以出於主動為必要，即或經由偵、審
      機關之推究訊問而被動承認，亦屬自白，且不論以言詞或
      書面為之，均屬之。查被告就犯罪事實一㈠、㈡意圖營利而
      販賣第二級毒品未遂之犯行，於警詢、偵查、原審及本院
      審理時均坦認不諱，此有前揭被告之警詢、偵查、原審及
      本院審理筆錄在卷可參（見偵一卷第15至20、103至107頁
      、原審卷第53、84、154、211、293、300、330至331頁、
      本院卷第125至126頁），爰均依毒品危害防制條例第17條
      第2項規定，分別遞減輕其刑。被告就上開犯行，分別有
      前揭刑之減輕事由，爰依法減刑再遞減之。
　　⑶另被告之辯護人固於本院110年12月29日審理期日主張：被
      告當時有供出上游，聲請函詢臺中第五分局、臺中地檢署
      ，確認有無找到綽號「兄仔」的上游等語。然經本院向臺
      中市政府警察局第五分局、臺灣臺中地方檢察署查詢、函
      查結果，經臺中市政府警察局第五分局、臺灣臺中地方檢
      察署回覆稱：本件並無因被告供述而查獲共犯或上手之情
      事，有本院公務電話紀錄2份、臺灣臺中地方檢察署回函
      可證（見本院卷第139、143、159頁）。是本件檢警單位
      顯然無法因被告之供述而查獲毒品上游，是本件被告並無
      毒品危害防制條例第17條第1項供出毒品來源減刑之適用
      ，併予指明。
  ⒋另被告之辯護人雖於本院審理期日另主張：因本案從頭到尾
    都沒有購毒者之供述，故聲請函查，經過一審審判後，警察
    事後有無再找到購毒者，綽號「豬仔」本身是毒品人口，所
    以臺中那邊應該有辦法找出這個人，希望傳喚其到庭作證等
    語。然證人丙○○於原審審理中明確證述本案並無留存「豬仔
    」之資料（見原審卷第212至234頁）。再經本院向臺中市政
    府警察局第五分局查詢結果，經臺中市政府警察局第五分局
    回覆本件並無查獲綽號「豬仔」之人，有本院公務電話紀錄
    可證（見本院卷第139頁）。是本件自無從傳喚綽號「豬仔
    」之人到庭作證，亦併此說明。
三、上訴駁回之理由：
  ㈠原審認被告上開罪行明確，適用修正前毒品危害防制條第4條
    第2項、第6項、第17條第2項，刑法第11條、第25條第2項規
    定對被告論罪科刑，並於判決理由中：
    ⒈就罪刑部分說明：審酌被告明知毒品甲基安非他命對人體
      危害甚大，無視於政府反毒政策及國家防制杜絕毒品犯罪
      之禁令，竟罔顧他人健康，分別意圖牟利而販賣第二級毒
      品甲基安非他命予他人，造成毒品擴散危害社會且戕害國
      人身心健康，足生使他人遭受毒品禍害風險之社會潛在危
      害，且販賣數量龐大所為實有未該。然慮及本件扣案之甲
      基安非他命尚未流入市面，無實際毒害他人情事發生；並
      念及被告坦承全部犯行之犯後態度，兼衡被告欲販賣第二
      級毒品之對象僅「豬仔」1人；再衡及被告於原審審理中
      自承國中畢業之教育程度、目前從事油漆工、日薪2,000
      元、喪偶、育有2名未成年子女（見原審卷第302頁）暨其
      犯罪之動機、手段、情節、所生危害及獲利多寡（本件係
      販賣未遂，故應更正為：原欲出售毒品之數量、價額）等
      一切情狀，分別量處被告有期徒刑2年10月、3年2月。
    ⒉就沒收部分說明：
　    ⑴扣案之白色晶體1包，經送內政部警政署刑事警察局檢驗
        鑑定出確含第二級毒品甲基安非他命成分（毛重251.86
        公克，檢驗前淨重為241.39公克，檢驗後淨重為241.29
        公克，純度約94％，檢驗前純質淨重約226.90公克），
        有內政部警政署刑事警察局109年3月31日刑鑑字第0000
        000000號鑑定書1紙（見偵二卷第129至131頁）在卷足
        稽，應依毒品危害防制條例第18條第1項前段規定，宣
        告沒收銷燬之；而盛裝上開甲基安非他命之包裝袋，因
        殘留甲基安非他命晶體，難以完全析離，且無析離之實
        益及必要，應視同毒品，一併依上開規定，予以宣告沒
        收銷燬之。
　    ⑵扣案之蘋果牌行動電話1支（序號：000000000000000號
        ，含門號0000000000號SIM卡1張），係被告所有，供其
        犯本件2次販賣毒品未遂犯行所用之物，業據被告於原
        審審理時供認在卷（見原審卷第55頁），並有該支行動
        電話之通訊紀錄截圖及通話譯文（見偵一卷第41至45頁
        、見原審卷第271至273頁）、109年1至2月間通話紀錄
        擷取報告可參（見原審卷第315至318頁），爰依毒品危
        害防制條例第19條第1項規定，宣告沒收。
　    ⑶至其餘扣案之行動電話1支（含門號0000000000號SIM卡1
        張），與被告本件販賣第二級毒品未遂之犯行無涉，亦
        據被告於原審審理中供承在卷（見原審卷第55頁），復
        無證據可認該等物品與本案犯行有何關聯，自不併予宣
        告沒收之，附此敘明。
　  ⒊經核原判決認事用法並無違誤，量刑及沒收之諭知亦稱妥
      適。
　㈡至被告上訴意旨雖以：
　 ⒈據原判決書事實欄一㈠記載：「被告於109年1月29日凌晨3時
     許與丁○○友人即綽號「豬仔」之人（facetime帳號為「大
     雄友台北」）以facetime聯絡後，二人相約見面，惟因被
     告攜帶毒品數量不足」，而因此作罷等語；足見被告與綽
     號「豬仔」之人嗣後因攜帶「毒品數量」不足而作罷，顯
     見當時雙方二人對於有關買賣之「數量」未能達成意思表
     示一致之程度，而與交易數量具有直接關聯性之交易「金
     額」，顯亦均未能達成意思表示合致之程度，自難遽謂買
     賣契約業已成立，原審未查，乃稱本案業已構成販賣未遂
     云云，自屬率斷。
　 ⒉按被告或共犯之自白，不得作為有罪判決之唯一證據，仍應
     調查其他必要之證據，以察其是否與事實相符。刑事訴訟
     法第156條訂有明文。次按有事實足認被告或犯罪嫌疑人有
     下列各款罪嫌之一，並危害國家安全、經濟秩序或社會秩
     序情節重大，而有相當理由可信其通訊内容與本案有關，
     且不能或難以其他方法蒐集或調查證據者，得發通訊監察
     書；依第五條、第六條或第七條規定執行通訊監察，取得
     其他案件之内容者，不得作為證據。通訊保障及監察法第5
     條、第18條之1定有明文。復據證人丙○○110年5月5日供述
     ：「（妳當時記載的通話時間為109年2月22日，實際上是
     否為109年2月21日？）對，時間有誤載。（因此這些都是
     語音的通話，妳錄音下來之後，再做成譯文，是否如此？
     ）是。」可知，證人丙○○自承其並未依上開法律程序申請
     核發監察書，則依同法第18條之1規定，自不得作為證據。
     承此，本案於監聽譯文不得做為證據使用，被告縱業已自
     白，仍不得做為本案有罪判決之唯一證據，則本案犯罪事
     實三於別無其他證據得資補強前，自不得單憑被告之自白
     ，遽認被告業已構成毒品販賣未遂。
　㈢然關於被告犯罪事實一㈠部分：被告與facetime帳號「大雄友
    台北」之人已談妥毒品交易數量（據被告於原審所述係三台
    ），只是因為被告身上所帶數量不足而未完成交易，並無辯
    護人所稱與交易對象就交易數量並未達成合意之問題。關於
    被告犯罪事實一㈡部分，除被告之自白外，另有證人丁○○、
    丙○○、乙○○之證述可證，且有本案警員自行錄影、錄音資料
    可憑，並非僅有被告單一自白可證，業經本院說明均無可採
    如前。故前揭辯護人所提上訴理由，並無可採。
　㈣又原審就被告之量刑所為審酌，難認有違法或不當。故被告
    及辯護人主張原判決量刑不當，請求減刑或為緩刑之宣告，
    經核亦無理由（且本件被告經減刑後所應判處之刑度均超過
    有期徒刑2年，亦不符合緩刑之要件）。被告就原判決犯罪
    事實一㈠、㈢（即本院判決犯罪事實一㈠、㈡）部分之上訴並無
    理由，應予駁回。
四、定應執行刑之說明：按數罪併罰，分別宣告其罪之刑，如宣
    告多數有期徒刑者，於各刑中之最長期以上，各刑合併之刑
    期以下，定其刑期，但不得逾30年。刑法第51條第5款定有
    明文。另按數罪併罰之定應執行之刑，係出於刑罰經濟與責
    罰相當之考量，並非予以犯罪行為人或受刑人不當之利益，
    為一種特別的量刑過程，相較於刑法第57條所定科刑時應審
    酌之事項係對一般犯罪行為之裁量，為定應執行刑之宣告，
    乃對犯罪行為人本身及所犯各罪之總檢視，除應考量行為人
    所犯數罪反應出之人格特性，並應權衡審酌行為人之責任與
    整體刑法目的及相關刑事政策，在量刑權之法律拘束性原則
    下，依刑法第51條第5款之規定，採限制加重原則，以宣告
    各刑中之最長期為下限，各刑合併之刑期為上限，但最長不
    得逾30年，資為量刑自由裁量權之外部性界限，並應受法秩
    序理念規範之比例原則、平等原則、責罰相當原則、重複評
    價禁止原則等自由裁量權之內部抽象價值要求界限之支配，
    以使輕重得宜，罰當其責，俾符合法律授與裁量權之目的，
    以區別數罪併罰與單純數罪之不同，兼顧刑罰衡平原則（最
    高法院100年度台抗字第440號裁定意旨參照）。衡酌被告所
    犯2罪之犯罪類型（販賣第二級毒品未遂，共2罪）、行為態
    樣、販賣對象（均僅1人）、時間間隔（在109年1、2月間）
    、手段、動機、侵害法益種類，以及前揭所述之比例原則、
    責罰相當原則等自由裁量權之內部性界限等情，而為整體評
    價後，爰合併定其應執行之刑如主文第4項所示。
貳、無罪部分（被告被訴如附表編號二部分）：
一、公訴意旨另以：被告 甲○○於109年2月初某日（檢察官當庭
    更正為109年2月10日某時），與「豬仔」以facetime聯絡後
    ，二人相約在臺南市○○區○○○路000號附近某7-11便利超商見
    面，惟因「豬仔」對於甲基安非他命之品質不滿意，因此交
    易未能成功而販賣未遂（起訴犯罪事實及原判決犯罪事實如
    附表編號二）。因認被告此部分亦係涉犯修正前毒品危害防
    制條例第4條第6項、第2項販賣第二級毒品未遂罪嫌。
二、此部分原審及本院加以審判，並無訴外裁判之問題，同前有
    罪部分（壹、㈠⒉）所述，故被告辯護人主張此部分原審有
    訴外裁判之情形，並無可採，合先敘明。
三、按犯罪事實依證據認定之，無證據不得認定犯罪事實；不能
    證明被告犯罪者，應諭知無罪之判決；刑事訴訟法第154條
    第2項、第301條第1項分別定有明文。次按，認定不利於被
    告之事實須依積極證據，苟積極證據不足為不利於被告事實
    之認定，即應為有利被告之認定，更不必有何有利之證據；
    又犯罪事實之認定，應憑證據，如無相當之證據，或證據不
    足以證明，自不得以推測或擬制之方法，以為裁判之基礎（
    最高法院30年上字第816號、40年台上字第86號判決先例意
    旨參照）。再按檢察官就被告犯罪事實，應負舉證責任，並
    指出證明之方法，亦為刑事訴訟法第161條第1項所明定。因
    此，檢察官對於起訴之犯罪事實，應負提出證據及說服之實
    質舉證責任，倘其所提出之證據，不足為被告有罪之積極證
    明，或其指出證明之方法，無從說服法院以形成被告有罪之
    心證，基於無罪推定之原則，自應為被告無罪判決之諭知（
    最高法院92年台上字第128號判決先例意旨參照）。
四、公訴意旨認被告此部分涉犯販賣第二級毒品未遂罪，無非係
    以：被告之自白及證人丁○○之證述，為其主要論據。
五、訊據被告雖為認罪之表示，然其辯護人為被告辯護稱：本件
    依行車紀錄之客觀資料及證人甲○○之證述相互補強可發現，
    本案存在很大虛偽風險，因為只有被告自白，不論是證人提
    供手機紀錄、被告行車紀錄，均可證明被告2月10日當天根
    本不在臺南，被告當天起床就出發去臺中，遑論犯罪事實二
    除被告單一自白外，完全沒有其他補強證據。原審法官應看
    過被告的手機facetime記錄，去猜測那天是2月10日犯罪，
    但2月10日是沒有接聽，根本沒有電話記錄，「豬仔」打給
    被告，但被告並未接聽，原審如何逕認為被告犯罪。因此此
    部分犯罪事實除被告自白外，並無其他補強證據，連丁○○都
    沒有講過這件事情，應諭知被告無罪云云。
六、經查：
  ㈠檢察官此部分起訴之事實，雖經被告於偵查及原審審理中自
    白供稱：「第二次是今年2月初，在昨天遭查獲處附近的7-1
    1，『大雄有（友）台北』原本要向我購買安非他命，他上我
    的車，現場有試吸了一下安非他命，他用完覺得不適合，後
    來就沒有交易。」等語（見偵一卷第106頁）及於原審審理
    中供稱：（你與「豬仔」第二次交易是否是109年2月初在台
    南永康區的某個超商？）對。「豬仔」打電話給我，問我是
    否調好，我就說你先下來試試毒品是不是可以，「豬仔」試
    完之後，就說品質不滿意，因此沒有交易等語（見原審卷第
    299頁）。係供稱第二次毒品交易並未成功。
  ㈡然觀之證人丁○○於偵查中證稱：「向他人購買的，我都叫對
    方『大哥』，本名不知道，有時他拿來嘉義賣給我，有時我去
    台南他約定的地方跟他交易，我都是facetime與他電話聯繫
    。最後一次跟他購買是今年元宵節（經查為109年2月8日）
    左右在台南與他交易，我這次被查扣的安非他命就是元宵節
    這次購買的，尚未用完。」等語（見偵二卷第113頁），係
    證稱第二次交易有買到毒品，其與被告之陳述並不相同。又
    證人丁○○於原審審理中具結證稱：（在109年2月8日元宵節
    左右，你在臺南購買安非他命，購入之後，你最後一次施用
    是在109年2月20日，施用完隔天就被警察查獲了，你有無在
    元宵節時，於臺南購買毒品？）應該沒有（見原審卷第157
    至158頁）。故證人丁○○於原審審理中又否認有於109年元宵
    節時，在臺南購買毒品，其先後陳述實有歧異，自有瑕疵存
    在，不能作為被告自白之補強證據。
  ㈢又雖被告於原審審理中供稱：我跟丁○○之友人「大雄友台北
    」除了交易毒品之外，並沒有其他的聯繫，上開的通聯應該
    就是我們要交易毒品所做的聯繫等語 （見原審卷第331頁）
    。然經原審法院調取被告持用之行動電話門號0000000000號
    109年1至2月間通話紀錄擷取報告，查得被告與「大雄友台
    北」於109年2月10日之狀態為「已遺漏」（見原審卷第316
    頁），是以由上開通話紀錄擷取報告，無從認定被告於109
    年2月10日確有與「大雄友台北」聯繫，亦無從憑以作為認
    定被告有上開公訴人所指之販賣第二級毒品未遂犯行之證據
    。
　㈣再者，被告之辯護人於本院審理中主張：被告於109年2月10 
    日與家人一同前往○○○○○○遊玩，直至夜間始返回臺南市，並
    提出遠通電收股份有限公司車號000-0000號汽車109年2月9
    日至11日車輛通行明細1份、照片4張、光碟一片為證 （見
    本院卷第23至25、99至105、157頁）。復經本院傳喚證人即
    被告之女兒甲○○到庭，證人甲○○證述：被告當天均在家中，
    且於下午有帶同其與弟弟至○○市○○○○遊玩至晚上始返家等語
    （見本院卷第113至120頁），是以被告之辯護人上開主張，
    自非無據。
　㈤綜上所述，公訴人前揭所指被告涉有此部分販賣第二級毒品
    未遂犯行罪嫌，所舉之事證，尚有可疑之處。本院依憑卷附
    證據，無從得出毫無合理懷疑之有罪確信，此外，復查無其
    他積極證據足以證明被告犯罪，揆諸前開說明，本於罪疑唯
    輕原則，自應為被告有利之認定。原審不察，遽就此部分為
    被告有罪之判決，尚有未洽。被告上訴意旨，執以指摘原判
    決不當，非無理由，原判決既有上開可議而無可維持，自應
    由本院將原判決撤銷，另為被告無罪之判決。另原判決所定
    應執行刑因此失所依附，應併予撤銷。
據上論斷，應依刑事訴訟法第368條、第369條第1項前段、第301
條，判決如主文。
本案經臺灣臺南地方檢察署檢察官董詠勝提起公訴，臺灣高等檢
察署臺南檢察分署檢察官李宛凌到庭執行職務。
中　　華　　民　　國　　111 　年　　1 　　月　　19　　日
                  刑事第四庭    審判長法  官  郭玫利
                                      法  官  林臻嫺
                                      法  官  曾子珍

以上正本證明與原本無異。
本件有罪部分，檢察官、被告如不服本判決應於收受送達後20日
內向本院提出上訴書狀，其未敘述上訴理由者，並得於提起上訴
後20日內向本院補提理由書（均須按他造當事人之人數附繕本）
「切勿逕送上級法院」。
無罪部分被告不得上訴。
　　　　　　　　　　　　　　　　　　　書記官  李淑惠
中　　華　　民　　國　　111 　年　　1 　　月　　19　　日

附錄本判決論罪科刑法條：
修正前毒品危害防制條例第4條
（販運製造毒品罪）
製造、運輸、販賣第一級毒品者，處死刑或無期徒刑；處無期徒
刑者，得併科新臺幣2千萬元以下罰金。
製造、運輸、販賣第二級毒品者，處無期徒刑或7年以上有期徒
刑，得併科新臺幣1千萬元以下罰金。
製造、運輸、販賣第三級毒品者，處7年以上有期徒刑，得併科
新臺幣7百萬元以下罰金。
製造、運輸、販賣第四級毒品者，處5年以上12年以下有期徒刑
，得併科新臺幣3百萬元以下罰金。
製造、運輸、販賣專供製造或施用毒品之器具者，處1年以上7
年以下有期徒刑，得併科新臺幣1百萬元以下罰金。
前5項之未遂犯罰之。

附表：　　
編號 起訴犯罪事實 原判決犯罪事實 原判決 罪名及宣告刑 本院判決 一 ㈠ 甲○○於109年1月28日23時許，與丁○○以facetime聯絡後，2人相約在臺南市○區○○路0段000號見面，渠等2人本欲毒品交易，惟因該次 甲○○攜帶毒品數量不足，因此交易未能成功。 ㈠ 甲○○（facetime帳號「台南人」）於109年1月29日凌晨3時許，與丁○○友人即綽號「豬仔」之人（facetime帳號為「大雄友台北」）以facetime聯絡後，二人相約在臺南市○區○○路○段000號見面，惟因 甲○○攜帶毒品數量不足，因此交易未能成功而販賣未遂。 甲○○販賣第二級毒品未遂，處有期徒刑貳年拾月。 上訴駁回。 二 ㈡ 甲○○於109年2月初某日，以上述方式與丁○○聯絡後，2人相約在臺南市○○區○○○路000號附近某7-11便利超商，渠等2人本欲毒品交易，惟因丁○○現場試吸甲基安非他命後，對於品質不夠滿意，因此交易未能成功。 ㈡ 甲○○於109年2月10日某時，與「豬仔」以facetime聯絡後，二人相約在臺南市○○區○○○路000號附近某7-11便利超商見面，惟因「豬仔」對於甲基安非他命之品質不滿意，因此交易未能成功而販賣未遂。 甲○○販賣第二級毒品未遂，處有期徒刑貳年貳月。 原判決此部分撤銷。 甲○○無罪。 三 ㈢ 甲○○於109年2月21日21時40分許，以上述方式與丁○○聯絡後，2人相約在臺南市○○區○○○路000號前，欲以新臺幣30萬元販賣甲基安非他命250公克與丁○○，但為在場守候之員警上前盤查並予以逮捕，因此交易未能成功。 ㈢ 109年2月21日晚上9時40分許， 甲○○與「豬仔」再以上述方式聯絡後，二人相約在臺南市○○區○○○路000號前見面， 甲○○欲以30萬元販賣第二級毒品甲基安非他命250公克與「豬仔」，但為在場守候之員警上前盤查並予以逮捕而販賣未遂。 甲○○販賣第二級毒品未遂，處有期徒刑參年貳月。 上訴駁回。